臺灣桃園地方法院刑事判決　　　　　 94年度交簡上字第123號
上　訴　人
即　被　告　乙○○
上列被告因公共危險案件，不服本院94年度桃交簡字第958 號，
民國94年6 月30日第一審刑事簡易判決（聲請簡易判決處刑案號
：94年度偵字第7002號），提起上訴，本院管轄之第二審合議庭
判決如下：
    主  文
上訴駁回。
    事實及理由
一、本案經本院審理結果，認原審以被告乙○○所為，係犯刑法
    第185 條之3 服用酒類不能安全駕駛動力交通工具而駕駛之
    公共危險罪，判處其有期徒刑4 月，並諭知易科罰金之折算
    標準為以300 元（銀元）折算1 日，認事用法及量刑均無不
    當，應予維持，並引用原審判決書記載之事實、證據及理由
    （如附件）。
二、被告上訴意旨略以：被告於民國94年3 月11日晚間，與友人
    甲○○在桃園縣桃園市○○路口之薑母鴨店餐敘後，發現被
    告停放在該薑母鴨店旁之車輛左前輪遭人刺破無法行駛，因
    恐車輛遭竊，即上車休息，並因天氣有點熱，故發動引擎開
    啟空調，卻因此遭警員誤認為酒後駕車，蒙受不白之冤云云
    。經查：
（一）被告酒後駕車之事實，業據其於警詢時坦承不諱（見偵查
      卷第7 至9 頁），並有酒精呼氣濃度測試值表、桃園縣政
      府警察局汽車駕駛人酒後生理協調平衡檢測紀錄卡、刑法
      第185 條之3 案件測試觀察紀錄表各1 份在卷可稽（見偵
      查卷第14至16頁），互核相符。被告上訴時雖爭執警詢筆
      錄記載之真實性，並辯稱上述檢測紀錄卡所載之檢測非其
      所為，惟經本院調閱警詢錄音帶勘驗結果，未見警詢過程
      有何不法，筆錄內容亦無不實，有勘驗筆錄在卷可稽（見
      本院卷第30至35頁），被告嗣並表示不爭執該筆錄之真正
      （見本院卷第36頁），而筆錄中，尚見警員向被告提示上
      述檢測紀錄卡，被告坦承其上用以測試能否安全駕駛之圓
      圈為其所繪之情節，足徵被告所辯並不實在，其於警詢時
      ，確曾坦承酒後駕車之事實。兼衡被告自承為警查獲時，
      其車輛確實處於發動狀態，被告酒後駕車之犯行，實甚明
      確。至被告雖辯稱當時天氣有點熱，始發動引擎開啟空調
      云云，惟當日氣候受鋒面（寒流）影響，各地有雨，氣溫
      甚低，有公訴人提出之交通部中央氣象局氣候監測報告1
      份在卷可稽（見本院卷第49至63頁），所辯並非事實，則
      在此天候下，被告將車發動停放同處數小時，顯與常情不
      合，不足採信，此辯詞亦不影響本院上開認定。
（二）被告請求傳喚證人即本案查獲丙○○○○作證。證人張家
      福已到庭證稱：「……被告駕車……經過我們派出所門口
      。當時他車子已經爆胎，我會攔他，就是因為他的車子已
      經爆胎了還在開，當時我們攔他時，他並沒有停下，而是
      轉到大原路，我用擴音器攔他停下來。」、「……一開始
      他都不配合，因為之前他就有一件酒醉駕車，現在他是大
      貨車的駕駛員，若是又有一件酒醉駕車案件，他的駕照就
      會被吊銷，……將他帶回派出所之後，先做酒測，查扣他
      的車輛，並請他簽名，之前他不配合，等到隔天早上他比
      較清醒了，才製作筆錄。」、「是我攔他下來，他才停車
      的。」、「……凌晨2 點多，車子爆胎還在開，聲音很大
      ，而且他的輪胎已經破了，輪圈磨在路上有鐵的聲音。」
      、「……同心圓是被告親自畫的，……名字會歪歪扭扭，
      是因為他有喝酒，他那時候要上派出所階梯，還需要我攙
      扶。」等語詳實（見本院卷第36至38頁），並提出親繪之
      現場圖1 份為證（見本院卷第64頁），所證被告車輛輪胎
      爆胎之情節，核與被告供述、證人甲○○所證（詳如後述
      ）均相符，堪以採信。而由證人張家福上開證詞及現場圖
      所示被告車輛停放處距遭攔停地點之距離研判，亦可得知
      被告確有酒後駕車之事實。
（三）被告另請求傳喚證人即被告友人甲○○作證。證人甲○○
      雖到庭證稱94年3 月11日晚間12時許，其與其女友及被告
      3 人吃完薑母鴨後，其有陪同被告走至被告車輛停放處，
      發現該車前輪輪胎沒氣，被告因怕其車輛遭破壞，堅持要
      在車上睡覺等語（見本院卷第40、41頁），核與被告所辯
      一致。惟證人甲○○亦證稱，其與被告分開時，是「（晚
      上）12點多，不到1 點。」，且本案查獲時，其並不在場
      等語明確（見本院卷第40、41頁）。本案查獲時間是凌晨
      2 時許，為被告所不爭執，並與證人張家福前開所證相符
      ，則證人甲○○與被告分開時間距查獲時間既已超過1 小
      時，其後被告是否有駕車，證人顯難知悉，上開證詞自不
      足據為有利被告之認定。反之，證人甲○○另證稱：「…
      …喝完酒走出去的時候，我跟被告說叫他住在我家，他有
      喝酒，不要開車，但是被告堅持要開車回去，而拒絕我。
      」，「（是否換備胎？）不可能，因為我們當時都有喝酒
      。」等語，適足證明被告飲酒後，在不具備更換備胎能力
      之情形下，主觀上仍有駕車離去之想法，僅是因發現輪胎
      沒氣，暫時放棄離去。此與證人張家福前開所證被告於其
      後1 、2 小時之後，仍強行駕駛爆胎車輛離去之事實互核
      ，情節連貫，益徵可知被告所辯不足採信。
三、綜上所述，被告服用酒類不能安全駕駛動力交通工具而駕駛
    之犯行，堪予認定，原審認定被告罪證明確而為論罪科刑之
    判決，並無違誤。被告上訴意旨所陳各節，均無可採。應駁
    回其上訴。
據上論斷，應依刑事訴訟法第455 條之1 第1 項、第3 項、第36
8 條、第373 條，判決如主文。
本案經檢察官古慧珍到庭執行職務。
中　　華　　民　　國　　94　　年　　12　　月　　19　　日
                  刑事第十庭審判長法  官  江德民
                                  法  官  蔡和憲
                                  法　官　許炎灶
以上正本證明與原本無異。
不得上訴。
　　　　　　　　　　　　　　　    書記官　文巧雲
中　　華　　民　　國　　94　　年　　12　　月　　19　　日
附錄本案論罪科刑法條：刑法第185 條之3 。
服用毒品、麻醉藥品、酒類或其他相類之物，不能安全駕駛動力
交通工具而駕駛者，處一年以下有期徒刑、拘役或三萬元以下罰
金。
